臺灣桃園地方法院刑事判決　　　　　　　　　　　　九十一年度易緝字第一七七號
　　公　訴　人　臺灣桃園地方法院檢察署檢察官
　　被　　　告　甲○○
右列被告因違反毒品危害防制條例案件，經檢察官提起公訴（九十年度毒偵字第四六
四七號），本院判決如左：
    主  文
甲○○施用第二級毒品，處有期徒刑柒月。
    事  實
一、甲○○前有贓物、妨害秩序等前科，又於民國（下同）八十四年間因違反麻醉藥
    品管理條例案件，經本院判處有期徒刑四月，如易科罰金，以三百元折算一日確
    定，於八十五年六月十三日，易科罰金執行完畢（不構成累犯），猶不知警惕。
    又因施用毒品案件，經裁定送觀察、勒戒後，認無繼續施用毒品之傾向，經台灣
    桃園地方法院檢察署檢察官於民國八十七年十一月四日以八十七年度偵字第一五
    七０二號不起訴處分確定。復因違反毒品危害防制條例案件，再經裁定送觀察勒
    戒後，認有繼續施用毒品傾向送戒治處所強制戒治，並由台灣桃園地方法院檢察
    署檢察官於八十九年十月二十三日以八十九年度毒偵字第四四五二號聲請簡易判
    決處刑，並於八十九年十一月十八日經本院桃園簡易庭以八十九年度桃簡字第一
    五四二號判處有期徒刑陸月，如易科罰金，以參佰元折算壹日確定在案。嗣後甲
    ○○因於強制戒治期間成效評定為合格，經本院以九十年度毒聲字第八二六號裁
    定停止戒治，所餘戒治期間付保護管束。詎竟仍不知悔改，在保護管束期間內，
    基於施用第二級毒品安非他命犯意，於九十年七月四日採尿前回溯九十六小時內
    某時，在台灣地區，復行非法施用第二級毒品安非他命一次。嗣於九十年七月四
    日，台灣桃園地方法院檢察署觀護人對甲○○報到執行保護管束時採尿送驗，結
    果發現呈安非他命類呈陽性反應，而查悉上情。
二、案經台灣桃園地方法院檢察署檢察官自動檢舉偵查起訴。
    理  由
一、訊據被告甲○○矢口否認右揭施用安非他命犯行，辯稱：未再行施用毒品安非他
    命，其尿液中檢出呈安非他命陽性反應，係因其體質偏酸有結石疾病，至長庚醫
    院診療服藥打針，並經開刀治療，可能係服藥關係，始檢出呈安非他命陽性反應
    云云。經查：（一）被告於右揭時地經台灣桃園地方法院檢察署觀護人採尿送驗
    ，檢出尿液呈安非他命類陽性反應，有台灣檢驗科技股份有限公司濫用藥物尿液
    檢驗報告乙紙在卷足憑；並有台灣桃園地方法院檢察署施用毒品犯受保護管束人
    採尿報到編號表、該署受保護管束人尿液檢體監管紀錄表各一紙附卷可按。（二
    ）被告於九十年七月四日所採尿液，經送請臺灣檢驗科技股份有限公司以酵素免
    疫分析法初驗後，呈安非他命陽性反應，再經氣相層析質譜儀分析法確認結果，
    檢體含安非他命3392 mg／ml及甲基安非他命濃度高於1000mg／ml之8325mg／ml
    ，判定其尿液中呈安非他命類陽性反應，有該公司濫用藥物尿液檢驗報告乙紙在
    卷可佐。查若干西藥藥劑中之成份雖與安非他命有類似之作用，服用該等藥劑，
    可產生與安非他命之交叉反應，使尿液測試呈現偽陽性，但如以氣相層析質譜儀
    作藥物及其代謝產物之定性及定量分析，幾乎不會有偽陽性反應產生，此前據行
    政院國軍退除役官兵輔導委員會臺北榮民總醫院八十三年四月七日（）北總內
    字第０三０五九號函釋示甚明，並迭見於醫學報導。揆諸前揭說明，縱令被告於
    採尿前所服用抗結石藥物，其尿液既經鑑定機關以氣相層析質譜儀檢驗結果，呈
    甲基安非他命陽性反應，實不可能產生安非他命之偽陽性反應。又按安非他命經
    施用後約百分之七十於二十四小時內自尿中排出，約百分之九十於九十六小時內
    自尿中排出，因此尿液中可檢測出安非他命陽性反應，其最長之時間不會超過九
    十六小時，此有行政院衛生署藥物食品檢驗局（八一）藥檢壹字第００一一五六
    號函在卷足按。被告於九十年七月四日所採尿液，經送驗結果檢出呈安非他命類
    陽性反應則被告於九十年七月四日溯回九十六小時內某時，有施用毒品安非他命
    之犯行，可堪認定。（三）被告提出其於長庚醫院之診斷證明書、病歷表及手術
    同意證明書，以證明其係因服藥、開刀之故，尿液始驗出安非他命類陽性反應云
    云，但查，被告所提出上開診斷證明書、病歷表及手術同意證明書，其最早之時
    間為九十年七月六日及其後日期之病歷資料，有被告所提出之上開長庚醫院診斷
    證明書、病歷表及手術同意證明書在卷足稽，然被告係於九十年七月四日至台灣
    桃園地方法院檢察署接受採尿，顯見被告所提出之上開資料，僅證明其係本件採
    尿後，至長庚醫院就診就診紀錄，故被告所提出之上揭資料，顯與本案無關，並
    不足以作為有利於被告之認定。（四）又被告前因施用毒品案件，經裁定送觀察
    、勒戒後，認無繼續施用毒品之傾向，經台灣桃園地方法院檢察署檢察官於民國
    八十七年十一月四日以八十七年度偵字第一五七０二號不起訴處分確定。復因違
    反毒品危害防制條例案件，經再裁定送觀察勒戒後，結果有繼續施用毒品傾向送
    戒治處所強制戒治，並由台灣桃園地方法院檢察署檢察官於八十九年十月二十三
    日以八十九年度毒偵字第四四五二號聲請簡易判決處刑，並於八十九年十一月十
    八日經本院桃園簡易庭以八十九年度桃簡字第一五四二號判處有期徒刑陸月，如
    易科罰金，以參佰元折算壹日確定在案，有台灣桃園地方法院檢察署刑案資料查
    註紀錄表、台灣高等法院被告全國前按紀錄表附卷可參，其於五年內三犯毒品危
    害防制條例第十條之罪，洵堪認定。綜上所述，被告所辯顯係飾卸之詞，委無足
    採。事證明確，被告犯行洵堪認定。
二、查安非他命係屬毒品危害防制條例第二條第二項所列之第二級毒品，核被告所為
    ，係犯毒品危害防制條例第十條第二項之施用第二級毒品罪。其持有第二級毒品
    安非他命，既意在供己施用，其持有之低度行為應為施用之高度行為吸收，不另
    論罪。爰審酌被告前因二次施用毒品，業分別經不起訴處分及本院判決有期徒刑
    六月在案，猶不思警惕，三犯施用毒品犯行，戕害己身，及犯後態度等一切情狀
    ，量處如主文所示之刑，以資懲儆。
據上論斷，應依刑事訴訟法第二百九十九條第一項前段，毒品危害防制條例第十條第
二項，判決如主文。
本案經檢察官胡原龍到庭執行職務。
中      華      民      國     九十一    年      十二    月    二十六   日
                                臺灣桃園地方法院刑事第四庭
                                          法  官    邱  滋  杉
右正本證明與原本無異。
如不服本判決，應於判決送達後十日內向本院提出上訴狀( 應附繕本 )，上訴於
臺灣高等法院。
                                          書記官    周  巧  屏
中      華      民      國     九十一    年      十二    月   二十六    日
附論罪科刑依據之法條：
毒品危害防制條例第十條第二項
施用第二級毒品者，處三年以下有期徒刑。
